【裁判字號】    89,訴,832
【裁判日期】    891201
【裁判案由】    毒品危害防制條例
【裁判全文】
台灣彰化地方法院刑事判決                          八十九年度訴字第八三二號
    公  訴  人  臺灣彰化地方法院檢察署檢察官
    被      告  甲○○
右列被告因違反毒品危害防制條例案件，經檢察官提起公訴（八十九年度偵字第五０
０二號），本院判決如左：
    主  文
甲○○運輸第二級毒品，處有期徒刑柒年貳月。
扣案之甲基安非他命壹包（驗餘淨重十一點八三公克）沒收銷燬之。
    事  實
一、甲○○於民國（下同）八十九年七月二日凌晨零時三十分許，在彰化縣員林鎮○
    ○路信昌保齡球館，由綽號「志和」之不詳姓名男子交付而持有第二級毒品甲基
    安非他命一包（驗餘淨重十一點八三公克），並受「志和」之託，將該毒品攜至
    彰化縣彰化市○○路○段七九號前，轉交予駕駛藍色跑車、綽號「小奇」之人，
    雙方並約定如轉交成功，甲○○向「志和」購買毒品而積欠之新台幣一萬餘元款
    項則毋庸清償；甲○○遂於八十九年七月二日凌晨一時三十分許，攜帶而運輸該
    毒品至彰化縣彰化市○○路○段七九號前，欲交付予「小奇」，惟遲未遇「小奇
    」，迄同日凌晨一時五十分許，經警在上址查獲，並扣得其持有之第二級毒品甲
    基安非他命一包（驗餘淨重十一點八三公克）。
二、案經彰化縣警察局彰化分局報請臺灣彰化地方法院檢察署檢察官偵查起訴。
    理  由
一、據被告甲○○矢口否認右揭犯行，並辯稱扣案之毒品係供伊自己施用，伊於警、
    偵訊中所言不實，因伊被抓後不知道怎麼辦，乃問其友乙○○，乙○○告訴伊就
    說毒品是幫人家帶的云云。經查右揭犯罪事實，迭據被告於警、偵訊中自白不諱
    （見警訊筆錄及偵查卷宗第六、七頁），核被告先後於警訊及偵訊中供述之情節
    相符，並有扣案之甲基安非他命一包可證，又該扣案物確係甲基安非他命，合計
    淨重十一點八三公克，業經法務部調查局檢驗無訛，有檢驗通知書一紙在卷可憑
    ，足認被告於警、偵訊中之自白屬實。又證人即被告獲案時在場之友人乙○○於
    本院審理時證稱「他（指被告）有問我說要怎麼交代毒品來源，我說你自己看應
    該怎麼說就怎麼說，後來我們就被分開訊問了，事後從警局要解送地檢署時他有
    跟我說關於毒品來源是他亂編的，當時他怎麼講我沒有聽下去，我沒有教他如何
    陳述」（見本院八十九年十一月九日審判筆錄），益徵被告上揭辯詞，係卸責之
    飾詞，不可採信。本件事證明確，被告犯行堪予認定。
二、按甲基安非他命屬毒品危害防制條例所定之第二級毒品，毒品危害防制條例第二
    條第二項第二款之附表二第八十九類定有明文。核被告所為，係犯毒品危害防制
    條例第四條第二項運輸第二級毒品罪。被告持有毒品甲基安非他命之低度行為，
    為運輸毒品之高度行為所吸收，不另論罪。爰審酌被告年輕識淺，為一己之小利
    ，罔顧毒品之危害性而運輸之，對社會所生之危害甚大，惟所運輸之毒品數量不
    多暨被告犯後態度不佳等一切情狀，量處如主文所示之刑，以示懲儆。扣案之甲
    基安非他命一包（驗餘淨重十一點八三公克），為違禁物，不問屬於犯人與否，
    依毒品危害防制條例第十八條第一項規定，應諭知沒收銷燬之。
據上論斷，應依刑事訴訟法第二百九十九條第一項前段，毒品危害防制條例第四條第
二項、第十八條第一項，判決如主文。
本案經檢察官陳燕瑩到庭執行職務。
中      華      民      國      八十九      年      十二    月    一    日
臺灣彰化地方法院刑事第一庭
                                      法      官  鄭  永  玉
右正本證明與原本無異。
如不服本判決，應於判決送達後十日內向本院提出上訴狀（須附繕本）。
                                      法院書記官  卓  俊  杰
中      華      民      國      八十九      年      十二    月    四    日
毒品危害防制條例第四條第二項
製造、運輸、販賣第二級毒品者，處無期徒刑或七年以上有期徒刑得併科新臺幣七百
萬元以下罰金。


司法院資訊處製作；財團法人民間司法改革基金會備份。
